ACORDAO-COMPLETO-2393080

ACÓRDÃO DE RELAÇÃO

ACÓRDÃO DE RELAÇÃO 777/2020 ATA 3/2020 - PRIMEIRA CÂMARA

Acórdão 777/2020-TCU-Primeira Câmara
	Os Ministros do Tribunal de Contas da União ACORDAM, por unanimidade, com fundamento nos arts. 1º, inciso V, 11 e 39, inciso II, da Lei 8.443/1992, c/c os arts. 1º, inciso VIII, 143, inciso II, 157, 259, inciso II, e 260 do Regimento Interno/TCU, considerando as informações constantes deste processo, em determinar à Sefip que destaque os atos de peças 2,3 e 6 e promova as diligências necessárias, a fim de verificar a legitimidade do pagamento dos respectivos proventos, tendo em vista o disposto no art. 110 da Lei 6.880/1980 e o recente entendimento deste Tribunal (Acórdão 2225/2019-TCU-Plenário) , bem como em considerar legais, para fins de registro, os demais atos de concessão de pensão militar a seguir relacionados:
1. Processo TC-Processo 031.771/2019-0 (PENSÃO MILITAR) 
	1.1. Interessados: Alzira Ferreira dos Santos (XXX.623.192-XX) ; Edilene Nascimento da Silva (XXX.186.694-XX) ; Ednalva Quirino da Silva (XXX.333.174-XX) ; Ednilma Quirino da Silva Temoteo (XXX.463.454-XX) ; Eliana Cupertino da Silva dos Santos (XXX.576.607-XX) ; Eliana de Lima Pinheiro (XXX.138.282-XX) ; Eliene Cupertino da Silva (XXX.291.177-XX) ; Eliete Oliveira Lima (XXX.897.311-XX) ; Elinete de Lima Pinheiro (XXX.543.002-XX) ; Elisete Teodora de Oliveira Lima (XXX.951.781-XX) ; Elizabeth Oliveira Lima (XXX.251.501-XX) ; Elzalibia de Lima Pinheiro (XXX.547.852-XX) ; Girlanda Araujo Lopes Gibson (XXX.389.702-XX) ; Ivete de Oliveira Saraiva (XXX.053.287-XX) ; Janir Jose Cupertino da Silva (XXX.793.737-XX) ; Luciana Oliveira Lima (XXX.166.691-XX) ; Margareth Oliveira Lima (XXX.265.561-XX) ; Maria Jose do Nascimento Machado (XXX.893.437-XX) ; Maria Marly Gomes Marques (XXX.122.003-XX) ; Mariley Cupertino da Silva (XXX.076.807-XX) ; Solange Beatriz Santos Martins (XXX.488.657-XX) ; Sonia Maria Santos (XXX.487.487-XX) ; Sonia Maria da Cruz Marques (XXX.312.307-XX) ; Vera Lucia da Silva Gomes (XXX.489.405-XX) ; Wilma de Lima Pinheiro (XXX.994.902-XX) .
	1.2. Órgão/Entidade: Ministério da Defesa-Comando da Marinha - MD/CM.
	1.3. Relator: Ministro-Substituto Marcos Bemquerer Costa.
	1.4. Representante do Ministério Público: Procurador Rodrigo Medeiros de Lima.
	1.5. Unidade Técnica: Secretaria de Fiscalização de Pessoal (Sefip) .
	1.6. Representação legal: não há.
	1.7. Determinações/Recomendações/Orientações: não há.

Primeira Câmara

Alzira Ferreira dos Santos (XXX.623.192-XX); Edilene Nascimento da Silva (XXX.186.694-XX); Ednalva Quirino da Silva (XXX.333.174-XX); Ednilma Quirino da Silva Temoteo (XXX.463.454-XX); Eliana Cupertino da Silva dos Santos (XXX.576.607-XX); Eliana de Lima Pinheiro (XXX.138.282-XX); Eliene Cupertino da Silva (XXX.291.177-XX); Eliete Oliveira Lima (XXX.897.311-XX); Elinete de Lima Pinheiro (XXX.543.002-XX); Elisete Teodora de Oliveira Lima (XXX.951.781-XX); Elizabeth Oliveira Lima (XXX.251.501-XX); Elzalibia de Lima Pinheiro (XXX.547.852-XX); Girlanda Araujo Lopes Gibson (XXX.389.702-XX); Ivete de Oliveira Saraiva (XXX.053.287-XX); Janir Jose Cupertino da Silva (XXX.793.737-XX); Luciana Oliveira Lima (XXX.166.691-XX); Margareth Oliveira Lima (XXX.265.561-XX); Maria Jose do Nascimento Machado (XXX.893.437-XX); Maria Marly Gomes Marques (XXX.122.003-XX); Mariley Cupertino da Silva (XXX.076.807-XX); Solange Beatriz Santos Martins (XXX.488.657-XX); Sonia Maria Santos (XXX.487.487-XX); Sonia Maria da Cruz Marques (XXX.312.307-XX); Vera Lucia da Silva Gomes (XXX.489.405-XX); Wilma de Lima Pinheiro (XXX.994.902-XX).

MARCOS BEMQUERER

não há.

Procurador Rodrigo Medeiros de Lima.

PENSÃO MILITAR (PMIL)

Secretaria de Fiscalização de Pessoal (Sefip).